【裁判字號】    95,訴,380
【裁判日期】    951019
【裁判案由】    損害賠償
【裁判全文】
臺灣雲林地方法院民事判決               95年度訴字第380號
原      告  冠捷航空貨運承攬股份有限公司
法定代理人  乙○○
訴訟代理人  甲○○
被      告  丙○○
                        弄25.
上列當事人間損害賠償事件，於中華民國95年10月5日言詞辯論
終結，本院判決如下：
    主  文
被告應給付原告新台幣貳佰零陸萬零伍佰玖拾參元，及自民國九
十五年八月三十日起至清償日止，按年息百分之五計算之利息。
訴訟費用由被告負擔。
    事  實  及  理  由
壹、程序方面：
    按訴狀送達後，原告不得將原訴變更或追加他訴，但擴張或
    減縮應受判決事項之聲明者不在此限，民事訴訟法第255 條
    第1 項第3 款定有明文。本件原告起訴時就遲延利息部分請
    求自民國94年7 月8 日起算，然於言詞辯論期日中，變更起
    算日為起訴狀繕本送達翌日，核屬聲明之減縮行為，應屬合
    法，先予敘明。
貳、實體方面：
一、原告起訴主張：被告為原告之受僱人，於94年1 月7 日駕駛
    車號7W-355號自小貨車執行職務時，於雲林縣斗南鎮不法侵
    害訴外人柴慧玲之生命權，經柴慧玲之家屬起訴請求兩造連
    帶賠償其損害，並經鈞院94年度重訴字第66號判決確定，總
    賠償金額為新台幣（下同）5,260,593 元，扣除保險給付
    2,200,00 0元及被告所給付之1,000,000 元，餘2,060,593
    元已由被告賠償予柴慧玲之家屬，爰依民法第188 條第3 項
    提起本件訴訟，並聲明：如主文所示。
二、被告抗辯意旨：被告母親年老病重，家中經濟來源全賴被告
    獨自承擔，已無能力再賠償原告，請求鈞院體諒被告之經濟
    能力，駁回原告之訴。並聲明：(一)原告之訴駁回。(二)訴訟費
    用由原告負擔。
三、得心證之理由：
  (一)原告主張之事實，業據其提出本院94年度重訴字第66號判決
    1 份為證，復為被告所不爭執，堪信為真實。
  (二)按僱用人賠償損害時，對於為侵權行為之受僱人，有求償權
    ，民法第188 條第3 項定有明文。依此規定，僱用人與受僱
    人間並無應分擔部分可言，僱用人於賠償被害人後，得就賠
    償數額之全部對於受僱人行使求償權。本件原告既已給付2,
    060,593 元之賠償金額予被害人家屬，其對於被告即得就該
    全部數額行使求償權，是被告前揭抗辯，應不足採。從而，
    原告依民法第188 條第3 項規定，請求被告給付2,060,593
    元及自起訴狀繕本送達被告之翌日（即95年8 月30日）起至
    清償日止，按年息百分之5 計算之利息，為有理由，應予准
    許。
四、訴訟費用負擔之依據：民事訴訟法第78條。
中    華    民    國    95    年    10    月    19    日
                       民事第二庭
                                  法  官  吳錦佳
以上正本證明與原本無異。
如不服本判決，應於送達後20日內，向本院簡易庭提出上訴狀並
表明上訴理由，如於本判決宣示後送達前提起上訴者，應於判決
送達後20日內補提上訴理由書（須附繕本）。
中    華    民    國    94    年    10    月    19    日
                                  書記官  朱克文


司法院資訊處製作；財團法人民間司法改革基金會備份。
